---
title: "Electricity"
author: "Gary Liu"
date: "2018/5/10"
output:
  html_notebook:
    highlight: pygments
    number_sections: no
    theme: lumen
    toc: yes
    toc_float:
      collapsed: no
      smooth_scroll: no
  html_document:
    df_print: paged
    toc: yes
---

```{r setup, include=FALSE}
knitr::opts_chunk$set(echo = TRUE, cache = T)
windowsFonts("微軟正黑體" = windowsFont("微軟正黑體"))
#update font 
library(ggplot2)
theme_set(theme_bw() +
        theme(axis.text.x = element_text(angle = 90, size = 20,
                                         family = '微軟正黑體'),
        axis.text.y = element_text(size = 20, family = '微軟正黑體'),
        axis.title.x = element_text(size = 20, family = '微軟正黑體',
                                    margin = margin(20, 0, 0, 0)),
        axis.title.y = element_text(size = 20, family = '微軟正黑體',
                                    margin = margin(0, 20, 0, 0)),
        plot.title = element_text(size = 30, hjust = 0.5, family = '微軟正黑體', margin = margin(0, 0, 20, 0)),
        plot.subtitle=element_text(size = 20, hjust=0.5, family = "微軟正黑體", color="black"),
        legend.text = element_text(size = 15, family = '微軟正黑體'),
        legend.title = element_text(size = 20, family = '微軟正黑體'),
        legend.margin=margin(c(15,1,1,5)),
        plot.margin = unit(c(1,1,1.5,1.2),"cm")))
```


```{r packages, include=F}
#install.packages("readODS", "stringr", "fields", "reshape2")
packages <- c("readODS", "magrittr", "ggplot2", "readxl", 
              "stringr", "fields", "reshape2", "readr", 
              "stats", "aplpack", "tseries", "strucchange",
              "forecast", "dtw", "tidyr", "naniar", 
              "stringr", "reshape", "dplyr",
              "ComplexHeatmap", "ggrepel", "plotrix", 
              "RColorBrewer", "coRanking", "wordspace")
lapply(packages, library, character.only = T)
```

#1. Company {.tabset}
##Company
####1. Read Company
```{r Read Company}
company <- read_xls("industry.xls")
industrial.index <- company[, c(1,4)]
company <- company[,c(1,5)]
company <- company[-c(1,nrow(company)),]
names(company) <- c("Date", "TotalUsage")
#年份1989~
company <- company[-c(1:84), ]
```

---

####2. Season
```{r season}
#season
company$season <- rep(rep(1:4, each = 3), times = (nrow(company) / 12))
company$season <- as.factor(company$season)
```

---

####3. Data Structure
```{r data structure for industry}
#str(industry)
company$Date <- sapply(company$Date, function(x){
  paste0(x,"-01")
})
company$Date <- as.POSIXct(company$Date, format = "%Y-%m-%d")
company$TotalUsage <- as.numeric(company$TotalUsage)
```

##Variables
####1-1. Read EachIndustry
```{r Read EachIndustry, warning=F}
EachIndustry <- read_xls("EachIndustry.xls")
names(EachIndustry) <- c("Date", "Industry", "EmployedNum", "Salary",
                    "RegularEarnings", "AvgHour", "Productivity", "SalaryIndex")
EachIndustry$Productivity <- sub(pattern = "-", replacement = NA,
                                 x = EachIndustry$Productivity)

#只要1982後
EachIndustry[, 1] %>%
  as.matrix() %>%
  grep(pattern = "78", x = .) %>%
  .[1]
#不要2018
EachIndustry[, 1] %>%
  as.matrix() %>%
  grep(pattern = "107", x = .) %>%
  .[1]

#Employ
Employ <- EachIndustry %>%
  slice(., 2383:8058) %>%
  .[, c(1:5, 7)]
```


####1-2. EachIndustry Format
```{r EachIndustry Format}
#發現民國97年和98年是一個轉折，97以前只有16個變數
Employ %>%
  group_by(Date) %>%
  summarise(count = n_distinct(Industry)) %$%
  unique(.$count)

#尋找哪個產業是多出來的
temp <- EachIndustry[, 1] %>%
  grep(pattern = "97", x = .) %>%
  .[1:16] %>%
  EachIndustry[., 2]
temp.2 <-EachIndustry[, 1] %>%
  grep(pattern = "98", x = .) %>%
  .[1:17] %>%
  EachIndustry[., 2]
#發現是教育
temp.2[!temp.2 %in% temp]

#不考慮教育業
Employ %<>%
  filter(!Industry == "教育服務業")


#改年份
Employ$Date <- rep(seq.POSIXt(
  from = as.POSIXct("1989-01-01", format = "%Y-%m-%d"),
  to = as.POSIXct("2017-12-01", format = "%Y-%m-%d"), 
  by = "month"), each = 16)

#勞動生產力指數:80%以上的NA
miss_var_summary(Employ)
#NA占比太高，將Productivity刪除
Employ <- Employ[, -6]

#格式
Employ$EmployedNum <- as.numeric(Employ$EmployedNum)
Employ$Salary <- as.numeric(Employ$Salary)
Employ$RegularEarnings <- as.numeric(Employ$RegularEarnings)
```

####1-3. Rename Industry
```{r Rename Industry}
Employ$Industry <- as.factor(Employ$Industry)
levels(Employ$Industry) <- c("不動產", "電力及燃氣", "金融業", "資訊通訊傳播", "批發零售",
                                        "其他服務", "醫療保健", "娛樂休閒", "營造",
                                        "用水及污染整治", "運輸倉儲", "支援服務", "製造",
                                        "住宿餐飲","專業技術服務", "礦業")
Employ$Industry <- as.character(Employ$Industry)
```

####1-4. Population & Salary
```{r Population & Salary}

#將Employ攤開
#1. number
employednum <- Employ %>%
  select(-c(Salary, RegularEarnings)) %$%
  spread(data = ., Industry, EmployedNum)
temp.employednum <- employednum #temp後面會刪除
#employednum命名
names(employednum)[2:length(employednum)] %<>%
  paste0("PO.", .)

#salary
salary <- Employ %>%
  select(-EmployedNum, RegularEarnings) %$%
  spread(data = ., Industry, Salary)

names(salary)[2:length(salary)] %<>%
  paste0("S.", .)


#RegularEarnings
regularearnings <- Employ %>%
  select(-c(Salary, EmployedNum)) %$%
  spread(data = ., Industry, RegularEarnings)
temp.regularearnings <- regularearnings

names(regularearnings)[2:length(regularearnings)] %<>%
  paste0("RE.", .)
```


---

####2. Read Price
```{r Read Function}
#read function for price
argv.fun <- function(v) {
  v[,1] <- sapply(v[,1], function(x) {
  x %<>% sub("M", "-", .) %<>% paste0(., "-01")})
  v[,1] <- as.POSIXct(as.matrix(v[,1]), format = "%Y-%m-%d")
  names(v)[1] <- "Date"
  return(v)
}
```

```{r Read Price}
#物價指數基準年為民國105年
#物價 (7 variables)
price <- read.csv("price.csv", header = F, skip = 88, 
                  na.strings = "-",
                  nrows = 348, fileEncoding = "Big5")
price <- argv.fun(price)
colnames(price) <- c("Date", "食物類", "居住類", "衣著類", "交通及通訊類",
                     "醫療保健類", "教養娛樂類", "雜項類")

#Tidy
tidy.price <- price %>%
  gather(., key = "Product", value = "CPI", 2:length(.)) %>%
  arrange(Date)

```

---

####3. Read Oil
```{R Read Oil}
#原油價格 (2 variables)
oil <- read_xlsx("oil_price.xlsx", skip = 119, n_max = 348, col_names = F)
oil[, 2:3] <- round(x = oil[, 2:3], digits = 2)

names(oil) <- c("Date", "WTI", "Brent")


#Tidy
tidy.oil <- oil %>%
  gather(., key = "OilLocation", value = "OilPrice", 2:length(.)) %>%
  arrange(Date)


```

---

####4. Index
```{r Read Index}
#景氣領先指標
index <- read.csv("Index.csv", header = F, skip = 88, nrow = 348,
                  fileEncoding = "Big5")
index <- argv.fun(index)
names(index)[2] <- "EconIndex"
```

---

####5. Industrial Productivity
```{r Read Industrial Productivity }
industrial.index <- industrial.index[-c(1:85, nrow(industrial.index)), ]
industrial.index <- argv.fun(industrial.index)
names(industrial.index)[2] <- 'IndustrialIndex'
industrial.index$IndustrialIndex <- as.numeric(industrial.index$IndustrialIndex)
# manufacturing <- read_xls("Manuproductivity.xls", skip = 97, n_max = 377, col_names = F)
# manufacturing <- manufacturing[, 1:3]
# manufacturing <- manufacturing[-seq(1, 365, 13),]
# manufacturing$Date <- seq(from = as.POSIXct("1989-01-01", format = "%Y-%m-%d"),
#     to = as.POSIXct("2017-12-01", format = "%Y-%m-%d"),
#     by = "months")
# manufacturing <- manufacturing[, -c(1,2)]
# names(manufacturing)[1] <- "manufacturing.Prod"

```

---

####6. Import
```{r Import}
import <- read_xlsx("import.xlsx", col_names = F, range = "A24:C387")
import <- import[-seq(1, 352, 13),]
import.2017 <- import[(nrow(import)-11):nrow(import), 3]
names(import.2017) <- "X__2"
new.import <- rbind(import[,2], import.2017)
new.import$Date <- seq(from = as.POSIXct("1989-01-01", format = "%Y-%m-%d"),
    to = as.POSIXct("2017-12-01", format = "%Y-%m-%d"),
    by = "months")
new.import$X__2 <- gsub(pattern = ",", replacement = "", x = new.import$X__2)
new.import$X__2 <- as.numeric(new.import$X__2)
names(new.import)[1] <- "Import"
rm(import.2017)
```

---

####7. Export
```{r Export}
export <- read_xlsx("export.xlsx", col_names = F, range = "A24:C387")
export <- export[-seq(1, 352, 13),]
export.2017 <- export[(nrow(export)-11):nrow(export), 3]
names(export.2017) <- "X__2"
new.export <- rbind(export[,2], export.2017)
new.export$Date <- seq(from = as.POSIXct("1989-01-01", format = "%Y-%m-%d"),
    to = as.POSIXct("2017-12-01", format = "%Y-%m-%d"),
    by = "months")
new.export$X__2 <- gsub(pattern = ",", replacement = "", x = new.export$X__2)
new.export$X__2 <- as.numeric(new.export$X__2)
names(new.export)[1] <- "Export"
rm(export.2017)
```

---

##Tidy Data Combine
```{r Combine}
#combine all variables, Employ, tidy.price, tidy.oil, index
#1. Tidy price & Employ
temp.1 <- Employ[rep(seq_len(nrow(Employ)), each = 14),]

temp.2 <- tidy.price %>%
  .[rep(seq_len(nrow(.)), each = 2),] %>%
  group_by(Date) %>%
  .[rep(seq_len(nrow(.)), times = 16),] %>%
  arrange(Date) 

temp.3 <- tidy.oil %>%
  group_by(Date) %>%
  .[rep(seq_len(nrow(.)), times = 16*7),] %>%
  arrange(Date) 

temp.4 <- index %>% 
  .[rep(seq_len(nrow(.)), each = 16*7*2),]

temp.5 <- company %>% 
  .[rep(seq_len(nrow(.)), each = 16*7*2),]

temp.6 <- industrial.index %>% 
  .[rep(seq_len(nrow(.)), each = 16*7*2),]

temp.7 <- new.import %>% 
  .[rep(seq_len(nrow(.)), each = 16*7*2),]

temp.8 <- new.export %>% 
  .[rep(seq_len(nrow(.)), each = 16*7*2),]

#Combine
tidy.all <- bind_cols(list(temp.4, temp.5[, 2], temp.1[, -c(1, 4)], temp.2[,-1], temp.3[,-1],
                           temp.6[, 2], temp.7[, 1], temp.8[, 1]))
rm(list = paste0("temp.", 1:8))

#增加Year, Month, Day
tidy.all$Year <- as.numeric(substr(as.character(tidy.all$Date), 1, 4))
tidy.all$Month <- as.numeric(substr(as.character(tidy.all$Date), 6, 7))


#更新年份
# tidy.all %<>%
#   subset(Date > as.POSIXct("1999-12-01", format = "%Y-%m-%d")) 


#without log: tidy.file
tidy.file <- tidy.all[, c(1, 14:15, 3, 2, 5, 6, 8, 10:13, 4, 7, 9)]

#真正的Tidy File長這樣！！！！！！！！！！！！
tidy.file <- tidy.file[, -1]

#after log: log.file
log.file <- tidy.file
log.file[, 3:11] <- log(tidy.file[, 3:11])

names(log.file)[3:11] <- paste0('Log.', names(log.file)[3:11])

#scale.log.file <- log.file
```

##Matrix
```{r Matrix}
dim(price)

Matrix <- plyr::join_all(list(company[, 1:2], employednum, regularearnings, 
                              price, index, industrial.index,
                              new.import, new.export), by = "Date", type = "left")
Matrix <- cbind(Matrix, oil[2:3])
```


#2. Exploration-Line Plot {.tabset}
##Month
```{r plot month}
yearusage <- aggregate(ts(company$Date, start = c(1989, 1), frequency = 12),
          FUN = mean, nfrequency = 1)

ggplot(data = company, aes(x = Date, y = TotalUsage)) +
  geom_line(color = "#00AFBB", size = 1) +
  stat_smooth(
  color = "#FC4E07", fill = "#FC4E07",
  method = "loess"
  ) +
  scale_x_datetime(date_breaks = "3 years", date_labels= "%Y") +
  scale_y_continuous(breaks = seq(2, 14, 2), labels = seq(2, 14, 2)) +
  labs(y = "企業用電量（十億度）", x = "日期", title = "企業用電量－時序圖")


```

```{r plot month 2010}
#display.brewer.all(n = 10,type = "qual")
ten.col <- brewer.pal(n = 10, "Paired")
company %>%
    filter(Date > as.POSIXct("2007-01-01", format = "%Y-%m-%d")) %>%
  ggplot(data = ., aes(x = Date, y = TotalUsage)) +
  geom_line(aes(color = season, group = 1), size = 1.2) +
  scale_x_datetime(date_breaks = "1 years", date_labels= "%Y") +
  labs(y = "企業用電量（十億度）", x = "日期", title = "企業用電量－時序圖") +
  scale_color_manual(labels = c("Q1", "Q2", "Q3", "Q4"),
                     values = ten.col[c(2,3,6,7)],
                     name = "季")

```

##Boxplot
```{r boxplot}
# company %$%
#   ts(TotalUsage, start = c(1989, 1), frequency = 12) -> ts.file
# par(mar = c(6, 8, 5, 14), family = "LiGothicMed", cex.lab = 2,
#     cex.axis = 1.8, cex.main = 3, mgp = c(3,1,0), xpd = TRUE)
# boxplot(ts.file ~ cycle(ts.file), xlab = "Month", 
#         ylab = "企業用電量(十億度)", col = ten.col[rep(1:4, each = 3)],
#         main = "每月用電量－盒鬚圖", xlim = c(1, 12))
# legend(9, 16, c("Q1", "Q2", "Q3", "Q4"), col = rainbow(4), lty = 1,
#        xjust = 0, yjust = 2, lwd = 1, box.lty = 0)

ggplot(company) +
  geom_boxplot(aes(x = format(Date,"%m"), y = TotalUsage, 
                   fill = season)) +
  labs(y = "企業用電量（十億度）", title = "每月用電量－盒鬚圖") +
  scale_x_discrete("月份",labels = unique(months(company$Date, abbreviate = F))) +
  scale_fill_manual(name = "季", labels = c("Q1", "Q2", "Q3", "Q4"), values = ten.col[c(2,3,6,7)])
```

##Plot Quarter
##Predictor
####1-1. Scale EmployedNum
```{r EmployedNum}
#plyr造成group_by問題
Employ %>%
  group_by(., Industry) %>%
  summarize(m = mean(EmployedNum)) %>%
  arrange(desc(m))
#Scale
Scale.Employ <- Employ
Scale.Employ %<>%
  group_by(Industry) %<>%
  mutate(., Scale.Num = scale(EmployedNum),
         Scale.Salary = scale(Salary),
         Scale.Earning = scale(RegularEarnings))
#Scale company
Scale.Company <- company[,c(1,2)]
Scale.Company[,2] <- scale(Scale.Company[,2])

Scale.Employ %>%
  select(Date, Scale.Num, Scale.Salary, Industry) %$%
  ggplot(data = ., aes(x = Date, y = Scale.Num)) +
  geom_line(aes(color = Industry),
            alpha = 0.5, position = position_dodge(0.8)) + 
  geom_line(data = Scale.Company, aes(x = Date, y = TotalUsage), size = 1) +
  scale_x_datetime(date_breaks = "3 years", date_labels= "%Y") +
  labs(y = "人數", x = "日期", title = "就業人數－時序圖", subtitle = "（標準化）") +
  scale_color_manual(values = tim.colors(16),
                     name = "產業") +
  theme(legend.key.width = unit(2, "line"))

# geom_dl(aes(label = Industry),
#           method = list(dl.combine("last.points"), 
#                         cex = 0.8, fontfamily = "LiGothicMed")) +
  
```

####1-2. Log EmployedNum
```{r log EmployedNum}
#Log
Log.Employ <- Employ
Log.Employ %<>%
  group_by(Industry) %<>%
  mutate(., Log.Num = scale(log(EmployedNum)),
         Log.Salary = scale(log(Salary)),
         Log.Earning = scale(log(RegularEarnings)))
#Log company
Log.Company <- company[,c(1,2)]
Log.Company[,2] <- scale(log(Log.Company[,2]))

#去除的類別分組
Drop <- as.factor(sapply(unique(Log.Employ$Industry), function(x) {
  ifelse(x %in% c('製造', '不動產', '其他服務', '營造', '電力及燃氣',
        '運輸倉儲', '用水及污染整治'), "Drop", "Keep")}))
Log.Employ$Industry <- as.factor(Log.Employ$Industry)

two.col <- brewer.pal(n = 3, "Paired")

Log.Employ %>% 
  dplyr::select(Date, Log.Num, Log.Salary, Drop, Industry) %>%
  {ggplot(data = .) +
  geom_line(aes(x = Date, y = Log.Num, col = Industry),
            alpha = 0.8, position = position_dodge(0.8), size = 1.2) + 
  geom_line(data = Log.Company, aes(x = Date, y = TotalUsage), size = 1) +
  scale_x_datetime(date_breaks = "3 years", date_labels= "%Y") +
  labs(y = "人數", x = "日期", title = "就業人數－時序圖", subtitle = "（取對數）") +
  scale_color_manual(values = sapply(levels(Log.Employ$Industry), function(x) {
  ifelse(x %in% c('製造', '不動產', '其他服務', '營造', '電力及燃氣',
        '運輸倉儲', '用水及污染整治'), "Red", "Blue")}),
                     name = "產業") +
  theme(legend.key.width = unit(2, "line"))}
```

####1-3. Corrplot EmployedNum
```{r Corrplot EmployedNum}
par(family = "微軟正黑體")
company %>%
  select(TotalUsage) %$%
  cbind(temp.employednum, .) %$%
  corrplot::corrplot(cor(scale(log(.[, -1]))), tl.cex = 0.7, addCoef.col="grey",
                     hclust.method = "average", order = "hclust", cl.cex = 0.3) 
```

####1-4. EmployedNum(Delete)
```{r Delete EmployedNum}
#Were not deleted
set.seed(100)
Log.Employ %>%
  select(Date, Log.Num, Log.Salary, Industry) %>%
  filter(!(Industry %in% c('製造', '不動產', '其他服務', '營造',
                         '電力及燃氣', '運輸倉儲', '用水及污染整治'))) %$%
  ggplot(data = ., aes(x = Date, y = Log.Num)) +
  geom_line(aes(color = Industry),
            alpha = 0.7, position = position_dodge(0.8), size = 0.8) + 
  geom_line(data = Log.Company, aes(x = Date, y = TotalUsage), size = 1) +
  scale_x_datetime(date_breaks = "3 years", date_labels= "%Y") +
  labs(y = "人數", x = "日期", title = "就業人數－時序圖", subtitle = "（取對數）") +
  scale_color_manual(values = tim.colors(30)[sample(30,9)],
                     name = "產業") +
  theme(legend.key.width = unit(2, "line"))


#Were deleted
set.seed(100)
Log.Employ %>%
  dplyr::select(Date, Log.Num, Log.Salary, Industry) %>%
  filter(Industry %in% c('製造', '不動產', '其他服務', '營造',
                         '電力及燃氣', '運輸倉儲', '用水及污染整治')) %$%
  ggplot(data = ., aes(x = Date, y = Log.Num)) +
  geom_line(aes(color = Industry),
            alpha = 0.7, position = position_dodge(0.8), size = 0.8) + 
  geom_line(data = Log.Company, aes(x = Date, y = TotalUsage), size = 1) +
  scale_x_datetime(date_breaks = "3 years", date_labels= "%Y") +
  labs(y = "人數", x = "日期", title = "就業人數－時序圖", subtitle = "（取對數）") +
  scale_color_manual(values = tim.colors(30)[sample(30,9)],
                     name = "產業") +
  theme(legend.key.width = unit(2, "line"))
```


---

####2-1. Scale RegularEarnings
```{r RegularEarnings}
Scale.Employ %>%
  select(Date, Scale.Num, Scale.Earning, Industry) %$%
  ggplot(data = ., aes(x = Date, y = Scale.Earning)) +
  geom_line(aes(color = Industry),
            alpha = 0.6, position = position_dodge(0.8)) +
  geom_line(data = Scale.Company, aes(x = Date, y = TotalUsage), size = 1) +
  scale_x_datetime(date_breaks = "3 years", date_labels= "%Y") +
  labs(y = "薪資（新台幣）", x = "日期", title = "經常性薪資－時序圖", subtitle = "（標準化）") +
  scale_color_manual(values = tim.colors(16),
                     name = "產業") +
  theme(legend.key.width = unit(2, "line"))
```

####2-2. Log RegularEarnings
```{r log RegularEarnings}
Log.Employ %>%
  select(Date, Log.Num, Log.Earning, Industry) %$%
  ggplot(data = ., aes(x = Date, y = Log.Earning)) +
  geom_line(aes(color = Industry),
            alpha = 0.6, position = position_dodge(0.8)) +
  geom_line(data = Log.Company, aes(x = Date, y = TotalUsage), size = 1) +
  scale_x_datetime(date_breaks = "5 years", date_labels= "%Y") +
  labs(y = "薪資（新台幣）", x = "日期", title = "經常性薪資－時序圖", subtitle = "（取對數）") +
  scale_color_manual(values = tim.colors(16),
                     name = "產業") +
  theme(legend.key.width = unit(2, "line"))
```

####2-3. Corrplot RegularEarnings
```{r Corrplot RegularEarnings}
par(family = "微軟正黑體")
company %>%
  select(TotalUsage) %$%
  cbind(temp.regularearnings, .) %$%
  corrplot::corrplot(cor(scale(log(.[, -1]))), tl.cex = 0.8, addCoef.col="grey",
                     hclust.method = "average", order = "hclust", cl.cex = 0.3) 
```

####2-4. RegularEarnings(Delete)
```{r Delete RegularEarnings}
#Were not deleted
set.seed(100)
Log.Employ %>%
  select(Date, Log.Num, Log.Earning, Industry) %>%
  filter(!(Industry %in% c('不動產', '用水及污染整治', "支援服務"))) %$%
  ggplot(data = ., aes(x = Date, y = Log.Earning)) +
  geom_line(aes(color = Industry),
            alpha = 0.7, position = position_dodge(0.8), size = 0.8) + 
  geom_line(data = Log.Company, aes(x = Date, y = TotalUsage), size = 1) +
  scale_x_datetime(date_breaks = "3 years", date_labels= "%Y") +
  labs(y = "人數", x = "日期", title = "經常性薪資－時序圖", subtitle = "（取對數）") +
  scale_color_manual(values = tim.colors(30)[sample(30, 13)],
                     name = "產業") +
  theme(legend.key.width = unit(2, "line"))


#Were deleted
set.seed(100)
Log.Employ %>%
  select(Date, Log.Num, Log.Earning, Industry) %>%
  filter(Industry %in% c('不動產', '用水及污染整治', "支援服務")) %$%
  ggplot(data = ., aes(x = Date, y = Log.Earning)) +
  geom_line(aes(color = Industry),
            alpha = 0.7, position = position_dodge(0.8), size = 0.8) + 
  geom_line(data = Log.Company, aes(x = Date, y = TotalUsage), size = 1) +
  scale_x_datetime(date_breaks = "3 years", date_labels= "%Y") +
  labs(y = "人數", x = "日期", title = "經常性薪資－時序圖", subtitle = "（取對數）") +
  scale_color_manual(values = tim.colors(30)[sample(30, 3)],
                     name = "產業") +
  theme(legend.key.width = unit(2, "line"))
```

---

####3. Salary
```{r Salary}
Scale.Employ %>%
  select(Date, Scale.Num, Scale.Salary, Industry) %$%
  ggplot(data = ., aes(x = Date, y = Scale.Salary)) +
  geom_line(aes(color = Industry),
            alpha = 0.3, position = position_dodge(0.8)) +
  geom_line(data = Scale.Company, aes(x = Date, y = TotalUsage), size = 1) +
  scale_x_datetime(date_breaks = "3 years", date_labels= "%Y") +
  labs(y = "薪資（新台幣）", x = "日期", title = "每人每月薪資－時序圖", subtitle = "（標準化）") +
  scale_color_manual(values = tim.colors(16),
                     name = "產業") +
  theme(legend.key.width = unit(2, "line"))
```

```{r log Salary}
Log.Employ %>%
  select(Date, Log.Num, Log.Salary, Industry) %$%
  ggplot(data = ., aes(x = Date, y = Log.Salary)) +
  geom_line(aes(color = Industry),
            alpha = 0.5, position = position_dodge(0.8)) +
  geom_line(data = Log.Company, aes(x = Date, y = TotalUsage), size = 1) +
  scale_x_datetime(date_breaks = "5 years", date_labels= "%Y") +
  labs(y = "薪資（新台幣）", x = "日期", title = "每人每月薪資－時序圖", subtitle = "（取對數）") +
  scale_color_manual(values = tim.colors(16),
                     name = "產業") +
  theme(legend.key.width = unit(2, "line"))
```

---
####4-1. Price
```{r Price}
set.seed(100)
Scale.price <- tidy.price
Scale.price[,3] <- scale(tidy.price[,3])
Scale.price %>%
  select(Date, CPI, Product) %$%
  ggplot(data = ., aes(x = Date, y = CPI)) +
  geom_line(aes(color = Product),
            alpha = 0.8, position = position_dodge(0.8), size = 0.8) +
  geom_line(data = Scale.Company, aes(x = Date, y = TotalUsage), size = 1) +
  scale_x_datetime(date_breaks = "3 years", date_labels= "%Y") +
  labs(y = "價值指數", x = "日期", title = "物價指數－時序圖", subtitle = "（標準化）") +
  scale_color_manual(values = tim.colors(30)[sample(30,7)], name = "種類") +
  theme(legend.key.width = unit(2, "line"))
```

```{r log Price}
set.seed(100)
Log.price <- tidy.price
Log.price[,3] <- scale(log(tidy.price[,3]))
Log.price %>%
  select(Date, CPI, Product) %$%
  ggplot(data = ., aes(x = Date, y = CPI)) +
  geom_line(aes(color = Product), 
                alpha = 0.7, position = position_dodge(0.8)) +
  geom_line(data = Log.Company, aes(x = Date, y = TotalUsage), size = 1) +
  scale_x_datetime(date_breaks = "3 years", date_labels= "%Y") +
  labs(y = "價值指數", x = "日期", title = "物價指數－時序圖", subtitle = "（取對數）") +
  scale_color_manual(values = tim.colors(30)[sample(30,7)],
                     name = "種類") +
  theme(legend.key.width = unit(2, "line"))
```

####4-2. Corrplot Price
```{r Price Corr}
library(corrplot)
par(family = "微軟正黑體")
company %>%
  select(TotalUsage) %$%
  cbind(price, .) %$%
  corrplot::corrplot(cor(log(.[, -1])), addCoef.col="grey") 
```

####4-3. Price(Delete)
```{r Price Delete}
#Price categories were deleted
set.seed(100)
Log.price <- tidy.price
Log.price[,3] <- scale(log(tidy.price[,3]))
Log.price %>%
  .[.$Product %in% c("居住類", "衣著類", "交通及通訊類", "教養娛樂類"),] %>%
  select(Date, Product, CPI) %$%
  ggplot(data = ., aes(x = Date, y = CPI)) +
  geom_line(aes(color = Product),
            alpha = 1, position = position_dodge(0.8), size = 0.8) +
  geom_line(data = Scale.Company, aes(x = Date, y = TotalUsage), size = 1, alpha = 0.8) +
  scale_x_datetime(date_breaks = "3 years", date_labels= "%Y") +
  labs(y = "價值指數", x = "日期", title = "物價指數－時序圖", subtitle = "（標準化）") +
  scale_color_manual(values = tim.colors(30)[sample(30,7)[c(1,2,3,5)]], name = "種類") +
  theme(legend.key.width = unit(2, "line"))


#Price categories were not deleted

set.seed(100)
Log.price <- tidy.price
Log.price[,3] <- scale(log(tidy.price[,3]))
Log.price %>%
  .[!(.$Product %in% c("居住類", "衣著類", "交通及通訊類", "教養娛樂類")),] %>%
  select(Date, Product, CPI) %$%
  ggplot(data = ., aes(x = Date, y = CPI)) +
  geom_line(aes(color = Product),
            alpha = 1, position = position_dodge(0.8), size = 0.8) +
  geom_line(data = Scale.Company, aes(x = Date, y = TotalUsage), size = 1, alpha = 0.8) +
  scale_x_datetime(date_breaks = "3 years", date_labels= "%Y") +
  labs(y = "價值指數", x = "日期", title = "物價指數－時序圖", subtitle = "（標準化）") +
  scale_color_manual(values = tim.colors(30)[sample(30,7)[c(4,6,7)]], name = "種類") +
  theme(legend.key.width = unit(2, "line"))

```

---

####5. Oil
```{r Oil}
Scale.oil <- tidy.oil
Scale.oil[,3] <- scale(tidy.oil[,3])
Scale.oil %>%
  select(Date, OilPrice) %$%
  ggplot(data = ., aes(x = Date, y = OilPrice)) +
  geom_line(aes(color = Scale.oil$OilLocation),
            alpha = 0.8, position = position_dodge(0.8), size = 1) +
  geom_line(data = Scale.Company, aes(x = Date, y = TotalUsage), size = 0.8, alpha = 0.8) +
  scale_x_datetime(date_breaks = "3 years", date_labels= "%Y") +
  labs(y = "價格", x = "日期", title = "原油價格－時序圖", subtitle = "（標準化）") +
  scale_color_manual(values = rainbow(2),
                     name = "種類") +
  theme(legend.key.width = unit(2, "line"))
```

```{r log Oil}
Log.oil <- Scale.oil
Log.oil[,3] <- scale(log(tidy.oil[,3]))
Log.oil %>%
  select(Date, OilPrice) %$%
  ggplot(data = ., aes(x = Date, y = OilPrice)) +
  geom_line(aes(color = Log.oil$OilLocation),
            alpha = 0.8, position = position_dodge(0.8), size = 1) +
  geom_line(data = Log.Company, aes(x = Date, y = TotalUsage), size = 0.8, alpha = 0.8) +
  scale_x_datetime(date_breaks = "3 years", date_labels= "%Y") +
  labs(y = "價格", x = "日期", title = "原油價格－時序圖", subtitle = "（取對數）") +
  scale_color_manual(values = rainbow(2),
                     name = "種類") +
  theme(legend.key.width = unit(2, "line"))
```

---

####6. Index
```{r Index}
Scale.index <- index
Scale.index[,2] <- scale(index[,2])
Scale.index %>%
  ggplot(data = ., aes(x = Date, y = EconIndex)) +
  geom_line(aes(color = rainbow(2)[1]), size = 1.5) +
  geom_line(data = Scale.Company, aes(x = Date, y = TotalUsage, color = "black"), size = 0.8) +
  scale_x_datetime(date_breaks = "3 years", date_labels= "%Y") +
  scale_color_manual(name = "", values = c(rainbow(2)[1], "black"), 
                     labels = c("景氣領先指標", "企業總用電量")) +
  labs(y = "價值指數", x = "日期", title = "景氣領先指標－時序圖", subtitle = "（標準化）") +
  theme(legend.key.width = unit(2, "line"))

```

```{r log Index}
Log.index <- index
Log.index[,2] <- scale(log(index[,2]))
Log.index %>%
  ggplot(data = ., aes(x = Date, y = EconIndex)) +
  geom_line(aes(color = rainbow(2)[1]), size = 1.5) +
  geom_line(data = Log.Company, aes(x = Date, y = TotalUsage, color = "black"), size = 0.8) +
  scale_x_datetime(date_breaks = "3 years", date_labels= "%Y") +
  scale_color_manual(name = "", values = c(rainbow(2)[1], "black"), 
                     labels = c("景氣領先指標", "企業總用電量")) +
  labs(y = "景氣領先指標", x = "日期", title = "景氣領先指標－時序圖", subtitle = "（取對數）") +
  theme(legend.key.width = unit(2, "line"))

```

---

####7. IndustrialIndex
```{r Scale industrialindex}
Scale.industrial.index <- industrial.index
Scale.industrial.index[,2] <- scale(industrial.index[,2])
Scale.industrial.index %>%
  select(Date, IndustrialIndex) %$%
  ggplot(data = ., aes(x = Date, y = IndustrialIndex)) +
  geom_line(aes(color = ten.col[4]),
            alpha = 1, position = position_dodge(0.8), size = 1.3) +
  geom_line(data = Scale.Company, aes(x = Date, y = TotalUsage, color = "black"),
            size = 0.8, alpha = 0.8) +
  scale_x_datetime(date_breaks = "3 years", date_labels= "%Y") +
  labs(y = "價值指數", x = "日期", title = "工業生產指數－時序圖", subtitle = "（標準化）") +
  scale_color_manual(name = "", values = c(ten.col[4], "black"), 
                     labels = c("工業生產指數", "企業總用電量")) +
  theme(legend.key.width = unit(2, "line"))
```

```{r log industrialindex}
Log.industrial.index <- industrial.index
Log.industrial.index[, 2] <- scale(log(industrial.index[, 2]))
Log.industrial.index %>%
  select(Date, IndustrialIndex) %$%
  ggplot(data = ., aes(x = Date, y = IndustrialIndex)) +
  geom_line(aes(color = ten.col[4]),
            alpha = 1, position = position_dodge(0.8), size = 1.3) +
  geom_line(data = Log.Company, aes(x = Date, y = TotalUsage, color = "black"),
            size = 0.8, alpha = 0.8) +
  scale_x_datetime(date_breaks = "3 years", date_labels= "%Y") +
  labs(y = "價值指數", x = "日期", title = "工業生產指數－時序圖", subtitle = "（取對數）") +
  scale_color_manual(name = "", values = c(ten.col[4], "black"), 
                     labels = c("工業生產指數", "企業總用電量")) +
  theme(legend.key.width = unit(2, "line"))
```

---

####8. Import / Export
```{r Scale Import&Export}
Scale.new.import <- new.import
Scale.new.import[,1] <- scale(new.import[,1])
Scale.new.export <- new.export
Scale.new.export[,1] <- scale(new.export[,1])
Scale.new.import %>%
  select(Date, Import) %$%
  ggplot(data = ., aes(x = Date, y = Import)) +
  geom_line(aes(color = ten.col[2]),
            alpha = 0.9, position = position_dodge(0.8), size = 1.3) +
  geom_line(data = Scale.new.export, aes(x = Date, y = Export, color = ten.col[8]),
            alpha = 0.9, position = position_dodge(0.8), size = 1.3) +
  geom_line(data = Scale.Company, aes(x = Date, y = TotalUsage, color = "black"),
            size = 0.8, alpha = 0.8, position = position_dodge(0.8)) +
  scale_x_datetime(date_breaks = "3 years", date_labels= "%Y") +
  labs(y = "價格（百萬美元）", x = "日期", title = "進出口總值－時序圖", subtitle = "（標準化）") +
  scale_color_manual(name = "", values = c(ten.col[2], ten.col[8], "black"), 
                     labels = c("進口總值", "出口總值", "企業總用電量")) +
  theme(legend.key.width = unit(2, "line"))
```

```{r Log Import&Export}
Log.new.import <- new.import
Log.new.import[,1] <- scale(log(new.import[,1]))
Log.new.export <- new.export
Log.new.export[,1] <- scale(log(new.export[,1]))
Log.new.import %>%
  select(Date, Import) %$%
  ggplot(data = ., aes(x = Date, y = Import)) +
  geom_line(aes(color = ten.col[2]),
            alpha = 0.9, position = position_dodge(0.8), size = 1.3) +
  geom_line(data = Log.new.export, aes(x = Date, y = Export, color = ten.col[8]),
            alpha = 0.9, position = position_dodge(0.8), size = 1.3) +
  geom_line(data = Log.Company, aes(x = Date, y = TotalUsage, color = "black"),
            size = 0.8, alpha = 0.8, position = position_dodge(0.8)) +
  scale_x_datetime(date_breaks = "3 years", date_labels= "%Y") +
  labs(y = "價格（百萬美元）", x = "日期", title = "進出口總值－時序圖", subtitle = "（取對數）") +
  scale_color_manual(name = "", values = c(ten.col[2], ten.col[8], "black"), 
                     labels = c("進口總值", "出口總值", "企業總用電量")) +
  theme(legend.key.width = unit(2, "line"))
```

---

#3. Feature Selection {.tabset}
```{r Feature Selection}
log.file %<>%
  filter(!(Industry %in% c('製造', '不動產', '其他服務', '營造', '電力及燃氣',
                         '運輸倉儲', '用水及污染整治', '支援服務')), 
         !(Product %in% c("居住類", "衣著類", "交通及通訊類", "教養娛樂類")),
         OilLocation == "WTI")
```

##lag1
```{r}
#一期
#PCA
log.file %<>% subset(Year > 1997)
in.sample <- log.file %>% subset(Year > 1997 & Year < 2016)
log.file %>%
  subset(!(Year == 1998 & Month == 1)) %>%
  .[-c((nrow(.) - 23*24+1):nrow(.)),] %>%
  dplyr::select(Log.TotalUsage) %>%
  cbind(., in.sample$Log.TotalUsage, pca) -> dr.pca.1
names(dr.pca.1)[1:2] <- c("LogTotalUsage", "Lag1.Usage")

#SIR
log.file %>%
  subset(!(Year == 1998 & Month == 1)) %>%
  .[-c((nrow(.) - 23*24+1):nrow(.)),] %>%
  dplyr::select(Log.TotalUsage) %>%
  cbind(., in.sample$Log.TotalUsage, sir) -> dr.sir.1
names(dr.sir.1)[1:2] <- c("LogTotalUsage", "Lag1.Usage")

#ISOMAP
log.file %>%
  subset(!(Year == 1998 & Month == 1)) %>%
  .[-c((nrow(.) - 23*24+1):nrow(.)),] %>%
  dplyr::select(Log.TotalUsage) %>%
  cbind(., in.sample$Log.TotalUsage, iso) -> dr.iso.1
names(dr.iso.1)[1:2] <- c("LogTotalUsage", "Lag1.Usage")

#Raw
log.file %>%
  subset(!(Year == 1998 & Month == 1)) %>%
  .[-c((nrow(.) - 23*24+1):nrow(.)),] %>%
  dplyr::select(Log.TotalUsage) %>%
  cbind(., in.sample$Log.TotalUsage, in.sample[,c(1:2,4:11)]) -> raw.1
names(raw.1)[1:2] <- c("LogTotalUsage", "Lag1.Usage")
```

##lag2
```{r}
#二期
#PCA
log.file %>%
  subset(!(Year == 1998 & Month == 1)) %>%
  .[-c((nrow(.) - 23*24+1):nrow(.)),] %>%
  dplyr::select(Log.TotalUsage) -> Lag1.Usage
log.file %>%
  subset(!(Year == 1998 & Month %in% c(1,2))) %>%
  .[-c((nrow(.) - 22*24+1):nrow(.)),] %>% 
  dplyr::select(Log.TotalUsage) -> LogTotalUsage
cbind(LogTotalUsage, Lag1.Usage, in.sample$Log.TotalUsage, pca) -> dr.pca.2
names(dr.pca.2)[2:3] <- c("Lag1.Usage", "Lag2.Usage")

#SIR
log.file %>%
  subset(!(Year == 1998 & Month == 1)) %>%
  .[-c((nrow(.) - 23*24+1):nrow(.)),] %>%
  dplyr::select(Log.TotalUsage) -> Lag1.Usage
log.file %>%
  subset(!(Year == 1998 & Month %in% c(1,2))) %>%
  .[-c((nrow(.) - 22*24+1):nrow(.)),] %>% 
  dplyr::select(Log.TotalUsage) -> LogTotalUsage
cbind(LogTotalUsage, Lag1.Usage, in.sample$Log.TotalUsage, sir) -> dr.sir.2
names(dr.sir.2)[2:3] <- c("Lag1.Usage", "Lag2.Usage")

#ISOMAP
log.file %>%
  subset(!(Year == 1998 & Month == 1)) %>%
  .[-c((nrow(.) - 23*24+1):nrow(.)),] %>%
  dplyr::select(Log.TotalUsage) -> Lag1.Usage
log.file %>%
  subset(!(Year == 1998 & Month %in% c(1,2))) %>%
  .[-c((nrow(.) - 22*24+1):nrow(.)),] %>% 
  dplyr::select(Log.TotalUsage) -> LogTotalUsage
cbind(LogTotalUsage, Lag1.Usage, in.sample$Log.TotalUsage, iso) -> dr.iso.2
names(dr.iso.2)[2:3] <- c("Lag1.Usage", "Lag2.Usage")

#Raw 2
log.file %>%
  subset(!(Year == 1998 & Month == 1)) %>%
  .[-c((nrow(.) - 23*24+1):nrow(.)),] %>%
  dplyr::select(Log.TotalUsage) -> Lag1.Usage
log.file %>%
  subset(!(Year == 1998 & Month %in% c(1,2))) %>%
  .[-c((nrow(.) - 22*24+1):nrow(.)),] %>% 
  dplyr::select(Log.TotalUsage) -> LogTotalUsage
cbind(LogTotalUsage, Lag1.Usage, in.sample$Log.TotalUsage, in.sample[,c(1:2,4:11)]) -> raw.2
names(raw.2)[2:3] <- c("Lag1.Usage", "Lag2.Usage")
```

##lag3
```{r}
#SIR
log.file %>%
  subset(!(Year == 1998 & Month == 1)) %>%
  .[-c((nrow(.) - 23*24+1):nrow(.)),] %>%
  dplyr::select(Log.TotalUsage) -> Lag2.Usage
log.file %>%
  subset(!(Year == 1998 & Month %in% c(1,2))) %>%
  .[-c((nrow(.) - 22*24+1):nrow(.)),] %>% 
  dplyr::select(Log.TotalUsage) -> Lag1.Usage
log.file %>%
  subset(!(Year == 1998 & Month %in% c(1,2,3))) %>%
  .[-c((nrow(.) - 21*24+1):nrow(.)),] %>% 
  dplyr::select(Log.TotalUsage) -> LogTotalUsage
cbind(LogTotalUsage, Lag1.Usage, Lag2.Usage, in.sample$Log.TotalUsage, sir) -> dr.sir.3
names(dr.sir.3)[2:4] <- c("Lag1.Usage", "Lag2.Usage", "Lag3.Usage")

#ISOMAP
log.file %>%
  subset(!(Year == 1998 & Month == 1)) %>%
  .[-c((nrow(.) - 23*24+1):nrow(.)),] %>%
  dplyr::select(Log.TotalUsage) -> Lag2.Usage
log.file %>%
  subset(!(Year == 1998 & Month %in% c(1,2))) %>%
  .[-c((nrow(.) - 22*24+1):nrow(.)),] %>% 
  dplyr::select(Log.TotalUsage) -> Lag1.Usage
log.file %>%
  subset(!(Year == 1998 & Month %in% c(1,2,3))) %>%
  .[-c((nrow(.) - 21*24+1):nrow(.)),] %>% 
  dplyr::select(Log.TotalUsage) -> LogTotalUsage
cbind(LogTotalUsage, Lag1.Usage, Lag2.Usage, in.sample$Log.TotalUsage, iso) -> dr.iso.3
names(dr.iso.3)[2:4] <- c("Lag1.Usage", "Lag2.Usage", "Lag3.Usage")

#Raw
log.file %>%
  subset(!(Year == 1998 & Month == 1)) %>%
  .[-c((nrow(.) - 23*24+1):nrow(.)),] %>%
  dplyr::select(Log.TotalUsage) -> Lag2.Usage
log.file %>%
  subset(!(Year == 1998 & Month %in% c(1,2))) %>%
  .[-c((nrow(.) - 22*24+1):nrow(.)),] %>% 
  dplyr::select(Log.TotalUsage) -> Lag1.Usage
log.file %>%
  subset(!(Year == 1998 & Month %in% c(1,2,3))) %>%
  .[-c((nrow(.) - 21*24+1):nrow(.)),] %>% 
  dplyr::select(Log.TotalUsage) -> LogTotalUsage
cbind(LogTotalUsage, Lag1.Usage, Lag2.Usage, in.sample$Log.TotalUsage, in.sample[,c(1:2,4:11)]) -> raw.3
names(raw.3)[2:4] <- c("Lag1.Usage", "Lag2.Usage", "Lag3.Usage")
```


---

#4. Exploration-Heatmap {.tabset}
##Heatmap
```{r heatmap}
#package
#library(devtools)
#install_github("jokergoo/ComplexHeatmap")
#source("https://bioconductor.org/biocLite.R")
#biocLite("ComplexHeatmap")


#DTW分群
#colors
rb <- tim.colors(101)
v_yx <- Matrix[,-1]
row.names(v_yx) <- Matrix[, 1]
##轉置，並轉回numeric
v_yx <- data.frame(t(v_yx), check.names = F, stringsAsFactors = F)
v_yx <- as.data.frame(sapply(v_yx, as.numeric))
##scale
v_yx <- t(scale(t(v_yx)))
po <- v_yx[1:17,]
row.names(po) <- c("企業用電量", "不動產", "支援服務",
                    "用水及污染整治", "住宿餐飲", "批發零售", "其他服務",
                    "金融業", "娛樂休閒", "專業技術服務", "資訊通訊傳播",
                    "運輸倉儲", "電力及燃氣", "製造", "營造", "醫療保健",
                    "礦業")
wa <- v_yx[c(1, 18:33),] 
row.names(wa) <- c("企業用電量", "不動產", "支援服務",
                    "用水及污染整治", "住宿餐飲", "批發零售", "其他服務",
                    "金融業", "娛樂休閒", "專業技術服務", "資訊通訊傳播",
                    "運輸倉儲", "電力及燃氣", "製造", "營造", "醫療保健",
                    "礦業")
pr <- v_yx[c(1, 34:40),]
row.names(pr) <- c("企業用電量", "食物類", "居住類", "衣著類", "交通及通訊類",
                   "醫療保健類", "教養娛樂類", "雜項類")
#time label
time <- rep("", times = length(v_yx))
time[seq(1, length(v_yx), 24)] <-
  sapply(as.character(colnames(v_yx)[seq(1,length(v_yx), 24)]),
      function(x) {substr(x, 1, 4)})
time_col <- HeatmapAnnotation(text = 
          anno_text(time, offset = unit(3, "mm"), rot = 90,
          just = "right", gp = gpar(fontsize = 20)))

#就業人數
po.hp <- Heatmap(po, name = "熱度" , col = rb, 
        clustering_distance_rows = function(x) {dist(x, 
                     method = "DTW")}, clustering_method_rows = "average",
        row_dend_width = unit(30, "mm"),
        row_dend_side = "left", cluster_columns = F,
         column_title_side = "bottom", 
        row_title_side = "right", show_column_names = F,
        bottom_annotation = time_col, 
        heatmap_legend_param = list(title = "Heat", 
        title_position = "leftcenter", title_gp = gpar(fontsize = 15,
        fontface = "bold"), color_bar = "continuous", 
        legend_direction = "horizontal", legend_width = unit(70, "mm")))
draw(po.hp, heatmap_legend_side = "top")
#薪資
wage.hp <- Heatmap(wa, name = "Heat" , col = rb, 
        clustering_distance_rows = function(x) {dist(x, 
                     method = "DTW")}, clustering_method_rows = "average",
        row_dend_width = unit(30, "mm"),
        row_dend_side = "left",, cluster_columns = F,
        column_title_side = "bottom", 
        row_title_side = "right", show_column_names = F,
        bottom_annotation = time_col, 
        heatmap_legend_param = list(title = "Heat", 
        title_position = "leftcenter", title_gp = gpar(fontsize = 15,
        fontface = "bold"), color_bar = "continuous", 
        legend_direction = "horizontal", legend_width = unit(70, "mm")))
draw(wage.hp, heatmap_legend_side = "top")
#物價
price.hp <- Heatmap(pr, name = "Heat" , col = rb, 
        clustering_distance_rows = function(x) {dist(x, 
                     method = "DTW")}, clustering_method_rows = "average",
        row_dend_width = unit(30, "mm"),
        row_dend_side = "left", cluster_columns = F,
         column_title_side = "bottom", 
        row_title_side = "right", show_column_names = F,
        bottom_annotation = time_col, 
        heatmap_legend_param = list(title = "Heat", 
        title_position = "leftcenter", title_gp = gpar(fontsize = 15,
        fontface = "bold"), color_bar = "continuous", 
        legend_direction = "horizontal", legend_width = unit(70, "mm")))
draw(price.hp, heatmap_legend_side = "top")
```

---

```{r Show Clustering, results = "hide"}
lapply(seq(3,9,3), function(x) eval(parse(text = paste0("c", x))))
c15
```


#4. Dimension Reduction {.tabset}

##LCMC
```{r lcmc}
#lag1
lcmc.func <- function(file, newpoints, k){
  file %>%
  .[, c(1:2, 5:12)] %>%
  scale() %>%
  {coranking(as.matrix(dist.matrix(., method="euclidean", as.dist = T)),
              as.matrix(dist.matrix(newpoints, method="euclidean", as.dist = T)),
              input ="dist")} -> co.ranking
  coRanking::LCMC(co.ranking, K = k) -> lcmc
  ls <- list("lcmc" = lcmc)
}
```

##PCA set
```{r}
myfviz_pca_var <- function (X, axes = c(1, 2), geom = c("arrow", "text"), geom.var = geom, 
    repel = FALSE, col.var = "black", fill.var = "white", alpha.var = 1, 
    col.quanti.sup = "blue", col.circle = "grey70", select.var = list(name = NULL, 
        cos2 = NULL, contrib = NULL), ...) 
{
    fviz(X, element = "var", axes = axes, geom = geom.var, color = col.var, 
        fill = fill.var, alpha = alpha.var, select = select.var, 
        repel = repel, col.col.sup = col.quanti.sup, col.circle = col.circle, labelsize = 6,
        ...)
}
```

##PCA
```{r PCA}
library(FactoMineR)
library(factoextra)
library(corrplot)
pca.func <- function(file, k){
  scale.file <- file %>%
  .[, c(1:2, 4:11)] %>%
  scale()
  FactoMineR::PCA(X = scale.file, graph = FALSE) -> mypca
  pcascore <- mypca$ind$coord
  pcaloadings <- sweep(mypca$var$coord, 2,
                       sqrt(mypca$eig[1:ncol(mypca$var$coord), 1]), FUN="/")
  #newpoints <- as.matrix(file[, c(1:2, 4:11)]) %*% pcaloadings

  eig <- get_eigenvalue(mypca)
  scrplot <- fviz_eig(mypca, addlabels = TRUE, ylim = c(0, 50)) +
    theme(axis.text.x = element_text(size = 20),
        axis.text.y = element_text(size = 20),
        axis.title.x = element_text(size = 20, margin = margin(20, 0, 0, 0)),
        axis.title.y = element_text(size = 20, margin = margin(0, 20, 0, 0)),
        plot.title = element_text(size = 30, hjust = 0.5, margin = margin(0, 0, 20, 0)),
        plot.margin = unit(c(1,1,1.5,1.2),"cm"))
    
  var <- get_pca_var(mypca)
  #var$coord #the correlation of variables
  #corplot <- corrplot(var$cos2, is.corr=FALSE)
  #fviz_cos2(mypca, choice = "var", axes = 1:3)
  corrcircle <- myfviz_pca_var(mypca, col.var = "cos2",
               gradient.cols = c("blue", "green", "red"),
               repel = TRUE) 
  #coranking
  # co.ranking <- coranking(scale.file, pcascore, input ="data")
  # co.plot <- imageplot(co.ranking, lwd = 2, bty = "n", main = "co-ranking matrix")
  # lcmc <- LCMC(co.ranking, K = 1:nrow(co.ranking))
  #list
  pca.list <- list("pca" = mypca, "pcascore" = pcascore, "eig" = eig, 
                   "scrplot" = scrplot, "var" = var, "corrcircle" = corrcircle,
                   "pcaloadings" = pcaloadings)
                   #"co.ranking" = co.ranking, "co.plot" = co.plot, "lcmc" = lcmc)
  return(pca.list)
}
log.file %>% subset(Year >1997 & Year < 2016) -> in.sample
mypca <- pca.func(in.sample, 5)
mypca$pcascore


#選3維，有80%以上


mypca$scrplot
mypca$corrcircle +
  theme(text = element_text(size = 15))

#LCMC
beginning <- Sys.time()
pca.lcmc.ls <- lapply(2:3, function(x){
  lcmc.func(log.file, mypca$pcascore[, 1:x], seq(3, 15, 3))
})
end <- Sys.time()


#write.csv(x = pca.list[[2]]$pcascore, file = "FullPCA_scores.csv", sep = ",")
#write.csv(x = pca.list[[2]]$pcaloadings, file = "FullPCA_loadings.csv", sep = ",")

# plot(x = temp.pca$ind$coord[, 1], y = temp.pca$ind$coord[, 2], type = "n")
# text(x = temp.pca$ind$coord[, 1], y = temp.pca$ind$coord[, 2],
#      label = rep(1:12, each = 224), col = rep(1:12, each = 224), cex = 1)

```

##ISOMAP
```{r ISOMAP}
# library(vegan)
# 
# iso.func <- function(file, dim, k){
#   file %>%
#   .[, c(1:2, 4:11)] %>%
#   scale() %>%
#   isomap(dist.matrix(., method="euclidean", as.dist = T),
#          ndim = dim, k = k) -> myisomap
#   newpoints <- myisomap$points
#   # isoplot <- plot(myisomap, type = "n") +
#   # text(myisomap$points[, 1], myisomap$points[ , 2],
#   #    label = rep(1:12, each = 224),
#   #    col = rep(1:12, each = 224), cex = 1)
#   
#   isolist <- list("myisomap" = myisomap, "newpoints" = newpoints) #"isoplot" = isoplot)
#   return(isolist)
# }

#secand isomap function
library(dimRed)
library(RANN)
iso.fun <- function(file, n, k){
  scale.file <- file %>%
  .[, c(1:2, 4:11)] %>%
  scale()
  emb2 <- embed(scale.file, "Isomap", mute = NULL, knn = k, ndim = n)
  plot(emb2, type = "2vars")
  emb2@data
  isolist <- list("isomap" = emb2, "newpoints" = emb2@data)
  return(isolist)
}
```

##test iso
```{r}
#決定ISOMAP & LCMC neighbors
#test iso lcmc
iso1 <- read.csv("iso_dim5_16_20.csv", header = T)
iso2 <- read.csv("iso_dim5_22_26.csv", header = T)
iso3 <- read.csv("iso_dim5_28_32.csv", header = T)
iso4 <- read.csv("iso_dim5_34_38.csv", header = T)
iso5 <- read.csv("iso_dim5_40_44.csv", header = T)
iso6 <- read.csv("iso_dim5_46_50.csv", header = T)

#ISOMAP new points
list_iso_fun <- function(d) {
  list.iso21 <- list("iso16" = as.matrix(iso1[,2:(d+1)]), 
                    "iso18" = as.matrix(iso1[,7:(d+6)]),
                    "iso20" = as.matrix(iso1[,12:(d+11)]))
  list.iso22 <- list("iso22" = as.matrix(iso2[,2:(d+1)]),
                    "iso24" = as.matrix(iso2[,7:(d+6)]), 
                    "iso26" = as.matrix(iso2[,12:(d+11)]))
  list.iso23 <- list("iso28" = as.matrix(iso3[,2:(d+1)]), 
                    "iso30" = as.matrix(iso3[,7:(d+6)]),
                    "iso32" = as.matrix(iso3[,12:(d+11)]))
  list.iso24 <- list("iso34" = as.matrix(iso4[,2:(d+1)]), 
                    "iso36" = as.matrix(iso4[,7:(d+6)]),
                    "iso38" = as.matrix(iso4[,12:(d+11)]))
  list.iso25 <- list("iso40" = as.matrix(iso5[,2:(d+1)]),
                    "iso42" = as.matrix(iso5[,7:(d+6)]), 
                    "iso44" = as.matrix(iso5[,12:(d+11)]))
  list.iso26 <- list("iso46" = as.matrix(iso6[,2:(d+1)]), 
                    "iso48" = as.matrix(iso6[,7:(d+6)]),
                    "iso50" = as.matrix(iso6[,12:(d+11)]))
  return(list("list.iso21" = list.iso21, "list.iso22" = list.iso22,
              "list.iso23" = list.iso23, "list.iso24" = list.iso24,
              "list.iso25" = list.iso25, "list.iso21" = list.iso25))
}

#ISOMAP LCMC & Plot
iso_lcmc_fun <- function(file, n, m) {
  iso.lcmc2_1 <- lapply(file, function(x) {
    lcmc.func(lag1.tr, x, seq(2, 22, 2))})
  iso.lcmc2_2 <- lapply(file, function(x) {
    lcmc.func(lag1.tr, x, seq(24, 124, 10))})
  iso.lcmc2_3 <- lapply(file, function(x) {
    lcmc.func(lag1.tr, x, seq(134, 234, 10))})
  iso.lcmc2_4 <- lapply(file, function(x) {
    lcmc.func(lag1.tr, x, seq(234, 334, 10))})
  df_list.iso2 <- rbind(data.frame(iso.lcmc2_1), data.frame(iso.lcmc2_2), 
      data.frame(iso.lcmc2_3), data.frame(iso.lcmc2_4))
  colnames(df_list.iso2) <- c(paste0("iso", m), paste0("iso", m+2),
                              paste0("iso", m+4))
  df_list.iso2$neighbor <- c(seq(2, 22, 2), seq(24, 124, 10), 
                           seq(134, 234, 10), seq(234, 334, 10))
  lcmc <- df_list.iso2
  iso2_lcmc <- df_list.iso2 %>%
    gather(., key = "iso", value = "LCMC", 1:3) %>%
    arrange(neighbor)
  iso2_lcmc$iso <- as.factor(iso2_lcmc$iso)
  graph <- iso2_lcmc %>%
    ggplot(data = ., aes(x = neighbor, y = LCMC, group = iso)) +
    geom_line(aes(color = iso),
            alpha = 0.5, position = position_dodge(0.8)) + 
    labs(y = "LCMC", x = "neighbor", title = paste0("ISO", n, "-LCMC")) +
    scale_color_manual(values = tim.colors(3),
                     name = "iso") +
    theme(legend.key.width = unit(2, "line"))
  ls <- list("graph" = graph, "lcmc" = lcmc)
return(ls)
}

#2 dim
ls_iso_2 <- list_iso_fun(2)
ls_iso_21 <- iso_lcmc_fun(ls_iso_2[[1]], 1, 16)
ls_iso_22 <- iso_lcmc_fun(ls_iso_2[[2]], 2, 22)
ls_iso_23 <- iso_lcmc_fun(ls_iso_2[[3]], 3, 28)
ls_iso_24 <- iso_lcmc_fun(ls_iso_2[[4]], 4, 34)
ls_iso_25 <- iso_lcmc_fun(ls_iso_2[[5]], 5, 40)
ls_iso_26 <- iso_lcmc_fun(ls_iso_2[[6]], 6, 46)
#3 dim
ls_iso_3 <- list_iso_fun(3)
ls_iso_31 <- iso_lcmc_fun(ls_iso_3[[1]], 1, 16)
ls_iso_32 <- iso_lcmc_fun(ls_iso_3[[2]], 2, 22)
ls_iso_33 <- iso_lcmc_fun(ls_iso_3[[3]], 3, 28)
ls_iso_34 <- iso_lcmc_fun(ls_iso_3[[4]], 4, 34)
ls_iso_35 <- iso_lcmc_fun(ls_iso_3[[5]], 5, 40)
ls_iso_36 <- iso_lcmc_fun(ls_iso_3[[6]], 6, 46)
#4 dim
ls_iso_4 <- list_iso_fun(4)
ls_iso_41 <- iso_lcmc_fun(ls_iso_4[[1]], 1, 16)
ls_iso_42 <- iso_lcmc_fun(ls_iso_4[[2]], 2, 22)
ls_iso_43 <- iso_lcmc_fun(ls_iso_4[[3]], 3, 28)
ls_iso_44 <- iso_lcmc_fun(ls_iso_4[[4]], 4, 34)
ls_iso_45 <- iso_lcmc_fun(ls_iso_4[[5]], 5, 40)
ls_iso_46 <- iso_lcmc_fun(ls_iso_4[[6]], 6, 46)
#5 dim
ls_iso_5 <- list_iso_fun(5)
ls_iso_51 <- iso_lcmc_fun(ls_iso_5[[1]], 1, 16)
ls_iso_52 <- iso_lcmc_fun(ls_iso_5[[2]], 2, 22)
ls_iso_53 <- iso_lcmc_fun(ls_iso_5[[3]], 3, 28)
ls_iso_54 <- iso_lcmc_fun(ls_iso_5[[4]], 4, 34)
ls_iso_55 <- iso_lcmc_fun(ls_iso_5[[5]], 5, 40)
ls_iso_56 <- iso_lcmc_fun(ls_iso_5[[6]], 6, 46)

#最高比較
# compare_iso_lcmc <- cbind(ls_iso_21$lcmc[,c(4,1)], ls_iso_35$lcmc[,3], 
#       ls_iso_44$lcmc[,3], ls_iso_55$lcmc[,3])
```


##SIR
```{r SIR}
#install.packages("edrGraphicalTools")
# library(edrGraphicalTools)
# criterionRkh(Y = in.sample$Log.TotalUsage,
#              X = as.matrix(in.sample[,c(1:2, 4:11)]),
#              H = c(10,20,40,100, 200, 500),
#              method = "SIR-I")
library(dr)
sir.fun <- function(file, nslice, d) {
  n.file <- file %>%
  .[, 1:11] %>%
  scale() %>% data.frame()
  dr(Log.TotalUsage ~ Year + Month + Log.EconIndex + Log.EmployedNum +
       Log.RegularEarnings + Log.CPI + Log.OilPrice + Log.IndustrialIndex +
       Log.Import + Log.Export, n.file, nslices = nslice, chi2approx = "wood",
     method="sir", numdir = 10) -> sir
  summary(sir) %>% .$nslices -> slices
  summary(sir) %>% .$evectors %>% .[, 1:d] -> eigvec
  summary(sir) %>% .$evalues %>% .[1, ] -> eigv
  cumsum(eigv / sum(eigv)) -> eigvperc
  summary(sir) %>% .$test -> test
  as.matrix(cbind(data.frame(as.matrix(file[, c(1:2,4:11)]) %*%
            as.matrix(sir$evectors[, 1:d])))) -> vec
  sir.list <- list("slices" = slices, "eigvperc" = eigvperc, "eigvec" = eigvec,
                    "vec" = vec, "test" = test)
  return(sir.list)
}

sir <- sir.fun(in.sample, 18, 7)$vec
sir.eigvec <- sir.fun(in.sample, 18, 7)$eigvec
sir.fun(in.sample, 18, 7)$test
a <- dr(Log.TotalUsage ~ Year + Month + Log.EconIndex + Log.EmployedNum +
       Log.RegularEarnings + Log.CPI + Log.OilPrice + Log.IndustrialIndex +
       Log.Import + Log.Export, in.sample, nslices = 18, chi2approx = "wood",
     method="sir", numdir = 10)
summary(a)
```

##test sir
```{r}
#決定SIR slices & LCMC neighbors
#2 dim
list.sir.21 <- lapply(seq(10, 100, 10), function(x){
            sir.fun(lag1.tr, x, 2)$vec})
sir.lcmc.21 <- lapply(list.sir.21, function(x) {
    lcmc.func(lag1.tr, x, c(6, 12, 40, 70, 100, 140, 200, 350, 500, 700))})
list.sir.22 <- lapply(seq(120, 300, 20), function(x){
            sir.fun(lag1.tr, x, 2)$vec})
sir.lcmc.22 <- lapply(list.sir.22, function(x) {
    lcmc.func(lag1.tr, x, c(6, 12, 40, 70, 100, 140, 200, 350, 500, 700))})
#3 dim
list.sir.31 <- lapply(seq(10, 100, 10), function(x){
            sir.fun(lag1.tr, x, 3)$vec})
sir.lcmc.31 <- lapply(list.sir.31, function(x) {
    lcmc.func(lag1.tr, x, c(6, 12, 40, 70, 100, 140, 200, 350, 500, 700))})
list.sir.32 <- lapply(seq(120, 300, 20), function(x){
            sir.fun(lag1.tr, x, 3)$vec})
sir.lcmc.32 <- lapply(list.sir.32, function(x) {
    lcmc.func(lag1.tr, x, c(6, 12, 40, 70, 100, 140, 200, 350, 500, 700))})
#4 dim
list.sir.41 <- lapply(seq(10, 100, 10), function(x){
            sir.fun(lag1.tr, x, 4)$vec})
sir.lcmc.41 <- lapply(list.sir.41, function(x) {
    lcmc.func(lag1.tr, x, c(6, 12, 40, 70, 100, 140, 200, 350, 500, 700))})
list.sir.42 <- lapply(seq(120, 300, 20), function(x){
            sir.fun(lag1.tr, x, 4)$vec})
sir.lcmc.42 <- lapply(list.sir.42, function(x) {
    lcmc.func(lag1.tr, x, c(6, 12, 40, 70, 100, 140, 200, 350, 500, 700))})

#SIR LCMC function
sir_lcmc_fun <- function(file, k, nslice, n) {
  df <- cbind(list("neighbor" = k), data.frame(file))
  names(df)[2:11] <- paste0(nslice, "slices")
  write.csv(df, file = paste0("sir_lcmc_", n, ".csv"), row.names = F)
  sir_lcmc <- df %>%
    gather(., key = "Slice", value = "LCMC", 2:length(.)) %>%
    arrange(neighbor)
  sir_lcmc$neighbor <- as.factor(sir_lcmc$neighbor)
  sir_lcmc$Slice <- rep(nslice, 10)
  gragh <- sir_lcmc %>%
    ggplot(data = ., aes(x = Slice, y = LCMC, group = neighbor)) +
    geom_line(aes(color = neighbor),
            alpha = 0.5, position = position_dodge(0.8)) +
    labs(y = "LCMC", x = "Slice", title = paste0("SIR-LCMC", n)) +
    scale_color_manual(values = tim.colors(10),
                     name = "Neighbor") +
    theme(legend.key.width = unit(2, "line"))
  return(list("graph" = gragh, "df" = df))
}

sir_lcmc_fun(sir.lcmc.21, c(6, 12, 40, 70, 100, 140, 200, 350, 500, 700),
             seq(10, 100, 10), 21)
sir_lcmc_fun(sir.lcmc.22, c(6, 12, 40, 70, 100, 140, 200, 350, 500, 700),
             seq(120, 300, 20), 22)
sir_lcmc_fun(sir.lcmc.31, c(6, 12, 40, 70, 100, 140, 200, 350, 500, 700),
             seq(10, 100, 10), 31)
sir_lcmc_fun(sir.lcmc.32, c(6, 12, 40, 70, 100, 140, 200, 350, 500, 700),
             seq(120, 300, 20), 32)
sir_lcmc_fun(sir.lcmc.41, c(6, 12, 40, 70, 100, 140, 200, 350, 500, 700),
             seq(10, 100, 10), 41)
sir_lcmc_fun(sir.lcmc.42, c(6, 12, 40, 70, 100, 140, 200, 350, 500, 700),
             seq(120, 300, 20), 42)
```

#Model
##SVR
```{r}
library(e1071)
# library(ModelMetrics)
# svr.func <- function(file, ls){
#   tune.svm(x,y,cost=10:100,gamma=seq(0,3,0.1))
#   svr.tune <- tune.svm(Log.TotalUsage~., data = file, type = "eps-regression",
#                    kernel = "radial", range = ls)
#   #svr.plot <- plot(svm.tune)
#   svr.best <- svr.tune$best.model
#   svr.pred <- predict(svr.best, file)
#   svr.rmse <- rmse(file$Log.TotalUsage, svr.pred)
# 
#   #分年看RMSE
#   Pred.df <- data.frame('Year' = file$Year, 'Pred' = svr.pred)
#   year.rmse <- lapply(1989:2017, function(x){
#     rmse(file[file$Year == x, 'Log.TotalUsage'], Pred.df[Pred.df$Year == x, 'Pred'])
#   })
#   
#   svr.list <- list("model" = svr.tune, "plot" = svr.plot, predy = svr.pred,
#                    "rmse" = svr.RMSE, "yearrmse" = year.rmse)
#   return(svr.list)
# }
# 
# ls <- list(cost = seq(0.05, 2, 0.05), 
#            gamma = seq(0.01, 1, 0.02),
#            epsilon = seq(0.01, 0.1, 0.02))


install.packages("gputools")
library(liquidSVM)


#Faster Package
install.packages("devtools")
library(devtools)
install_github("Danko-lab/Rgtsvm/Rgtsvm", args="--configure-args='--with-cuda-home=YOUR_CUDA_PATH --with-boost-home=YOU_BOOST_PATH'" )

install_github("Danko-lab/Rgtsvm/Rgtsvm", args="-configure-args='--with-cuda-home=/usr/local/cuda --with-boost-home=/usr/local/cuda/boost_1_67_0/boost'")
library(Rgtsvm)

#PCA
pca.data$Log.TotalUsage <- scale(log.file$Log.TotalUsage)
#PCA後做SVR模型
svr.pca <- svr.func(pca.data, ls)

install.packages("Matrix")
library(Matrix)

install.packages("rpusvm")
library(rpusvm)
#########Test#########

a <- as.data.frame(matrix(sample(400, 400), ncol = 4), col.names = c("v1", "v2", "v3", "v4"))
a[, c(1,3,4)] <- scale(a[, c(1,3,4)])
#a$Year <- rep(1:10, each = 10)
b <- as.data.frame(matrix(sample(400, 300), ncol = 3))
c <- as.data.frame(matrix(c(4,8,10,105, 137, 185, 202, 247, 293, 353, 364, 298), ncol =4))
svr.tune <- tune(svm, V1~., data = a, type = "eps-regression",
                   kernel = "radial", range=list(cost = 0.05, 
                                                 gamma = 0.01,
                                                 epsilon = 0.01))
svr.best <- svr.tune$best.model
svr.pred <- predict(svr.best, c)

  #svr.plot <- plot(svm.tune)
  svr.best <- svr.tune$best.model
  svr.pred <- predict(svr.best, a)
Pred.df <- data.frame('Year' = rep(1:10, each = 10), 'Pred' = svr.pred)
lapply(1:10, function(x){
    rmse(a[a$Year == x, 'V1'], Pred.df[Pred.df$Year == x, 'Pred'])
  })
```

##Isomap SVR
1. DR data
```{r iso data}
#4 dim
dr.iso2 <- cbind(lag1.tr[, 3:4], ls_iso_2[[4]][3])
names(dr.iso2)[1:2] <- c("LogTotalUsage", "Lag1.Usage")
#3 dim
dr.iso3 <- cbind(lag1.tr[, 3:4], ls_iso_3[[4]][3])
names(dr.iso3)[1:2] <- c("LogTotalUsage", "Lag1.Usage")
#4 dim
dr.iso4 <- cbind(lag1.tr[, 3:4], ls_iso_4[[4]][3])
names(dr.iso4)[1:2] <- c("LogTotalUsage", "Lag1.Usage")
#5 dim
dr.iso5 <- cbind(lag1.tr[, 3:4], ls_iso_5[[4]][3])
names(dr.iso5)[1:2] <- c("LogTotalUsage", "Lag1.Usage")
```

2. GA-RBF
```{r}
library(GA)
#4 dim
lst_CV_data <- lapply(1:17, function(i){
  #設置起始月，每次跳一年
  list(train_data = dr.iso4[1:(288*i), ], 
         test_data = dr.iso4[(288*i+1):(288*(i+1)),])
})

evalParams <- function(train_data, test_data, cost, gamma, epsilon) {
    # Train
    model <- svm(LogTotalUsage ~ ., data = train_data, cost = cost,
                 gamma = gamma, epsilon = epsilon, type = "eps-regression", kernel = "radial")
    # Test
    rmse <- mean((predict(model, newdata = test_data) - test_data$LogTotalUsage) ^ 2)
    return (rmse)
}

# Fitness function (to be maximized)
# Parameter vector x is: (cost, gamma, epsilon)
fitnessFunc <- function(x, Lst_CV_Data) {
    # Retrieve the SVM parameters
    cost_val <- x[1]
    gamma_val <- x[2]
    epsilon_val <- x[3]

    # Use cross-validation to estimate the RMSE for each split of the dataset
    rmse_vals <- sapply(Lst_CV_Data, function(in_data) with(in_data, 
        evalParams(train_data, test_data, cost_val, gamma_val, epsilon_val)))
    return (-mean(rmse_vals))
}

# Range of the parameter values to be tested
# Parameters are: (cost, gamma, epsilon)
theta_min <- c(cost = 0.01, gamma = 0.01, epsilon = 0.01)
theta_max <- c(cost = 1.5, gamma = 1, epsilon = 1)

# Run the genetic algorithm
beginning <- Sys.time()
results <- ga(type = "real-valued", fitness = fitnessFunc, lst_CV_data, 
    names = names(theta_min), 
    lower = theta_min, upper = theta_max,
    popSize = 50, maxiter = 30)
end <- Sys.time()
summary(results)
plot(results)


```

##SVR-Linear
```{r}
library(e1071)
svr.func <- function(file, ls){
  svr.tune <- tune(svm, LogTotalUsage~., data = file, type = "eps-regression",
                   kernel = "linear", range = ls)
  #svr.plot <- plot(svm.tune)
  svr.best <- svr.tune$best.model
  svr.pred <- predict(svr.best, file)
  svr.list <- list("model" = svr.tune, "predy" = svr.pred)
  return(svr.list)
}

ls <- list(cost = seq(0.01,1,0.02),
           epsilon = seq(0.01,0.1, 0.01))


svr.linear <- svr.func(dr.iso4, ls)

```



```{r}
lst_CV_data <- lapply(1:13, function(i){
  #設置起始月，每次跳一年
  list(train_data = dr.sir.3[1:(1152 + (288*i)), ], 
         test_data = dr.sir.3[((1152 + (288*i))+1):(1152 + (288*(i+1))),])
})


# lst_CV_data <- lapply(1, function(i){
#   #設置起始月，每次跳一年
#   list(train_data = dr.iso.2[1:(1152 + (288*i)), ], 
#          test_data = dr.iso.2[((1152 + (288*i))+1):(1152 + (288*(i+1))),])
# })
evalParams <- function(train_data, test_data, i, j, x) {
  model <- svm(Log.TotalUsage ~ ., data = train_data, gamma = i,
            cost = j, epsilon = x,
            type = "eps-regression", kernel = "radial")
  rmse <- RMSE(predict(model, newdata = test_data), test_data$Log.TotalUsage)
  return (rmse)
}

fitnessFunc <- function(Lst_CV_Data) {
    lapply(seq(1, 3, 0.5), function(i){
    sapply(seq(10, 100, 30), function(j){
    sapply(seq(0.001, 0.01, 0.003), function(x){
    sapply(Lst_CV_Data, function(in_data) with(in_data, 
        evalParams(train_data, test_data, i, j, x))) ->ls
    return(mean(ls))
    })
    })
    }) -> rmse_vals
    return(rmse_vals)
}

beginning <- Sys.time()
svr.temp <- fitnessFunc(lst_CV_data)
end <- Sys.time()

min.func <- function(list.file, g, c, e){
  gamma <- sapply(1:g, function(x){
    min(svr.temp[[x]])
  })
  i <- which(gamma == min(gamma))
  j <- which(list.file[[i]] == min(list.file[[i]]))
  if((j %% e) == 0){
    cost <-  (j %/% e)
    eps <- e
  }else{
    cost <-  (j %/% e) + 1
    eps <- j %% e
  }
  return(list("gamma" = i, "cost" = cost, "eps" = eps))
}

min.func(svr.temp, 5, 4, 4)
write.csv(as.data.frame(svr.temp), "svr_sir_3.csv", row.names = F)
#     sapply(c(0.1, 1, 3), function(i){
#     sapply(c(0.01, 10, 50), function(j){
#     sapply(c(0.001, 0.01, 0.1), function(x){
#     sapply(lst_CV_data, function(in_data) with(in_data, 
#         evalParams(temp, temp.test, i, j, x)))
#     })
#     })
#     }) -> rmse_vals
#     
# model <- svm(LogTotalUsage ~ ., data = temp, gamma = 0.1,
#             cost = 0.01, epsilon = 0.01,
#             type = "eps-regression", kernel = "radial")
# rmse_vals
# RMSE(predict(model, newdata = temp.test), temp.test$LogTotalUsage)
```

##New SVR
```{r}
library(caret)
library(bsts)
myTimeControl <- trainControl(method = "timeslice",
                              initialWindow = 1440,
                              horizon = 288,
                              fixedWindow = FALSE,
                              allowParallel = TRUE)



rlGrid <- expand.grid(C = GeometricSequence(7, 0.0001, 10),
                      sigma = seq(0.1, 1, length.out = 10))

beginning <- Sys.time()
test_class_cv_model <- train(Log.TotalUsage~ ., data = dr.sir.3, 
                             method = "svmRadial", 
                             trControl = myTimeControl,
                             tuneGrid = rlGrid)
end <- Sys.time()
```

#Test Y
```{r}
log.file %>%
  subset(Year > 2015) -> out.sample

#test set
logtotalusage.2018 <- read_xls("industry_2018.xls", col_names = T, skip = 1)
logtotalusage.2018.1 <- rep(as.matrix(log(logtotalusage.2018[1,4])), each = 24)
logtotalusage.2018.2 <- rep(as.matrix(log(logtotalusage.2018[1:2,4])), each = 24)
logtotalusage.2018.3 <- rep(as.matrix(log(logtotalusage.2018[1:3,4])), each =24)

#lag1
#SIR
sir.eigvec <- sir.fun(in.sample, 18, 7)$eigvec
sir.1 <- out.sample %>% .[,c(1:2, 4:11)] %>% as.matrix(.) %*% sir.eigvec %>%
  as.data.frame(.)
log.file %>%
  subset(Year > 2015) %>%
  .[-c(1:24),3] %>% 
  c(., logtotalusage.2018.1) %>%
  data.frame("LogTotalUsage" = ., 
             "Lag1.Usage" = out.sample$Log.TotalUsage) -> out.sample.1
test.sir.1 <- cbind(out.sample.1, sir.1)

#ISOMAP
log.file %>%
  subset(Year > 2015) %>%
  .[-c(1:24),3] %>% 
  c(., logtotalusage.2018.1) %>%
  data.frame("LogTotalUsage" = ., 
             "Lag1.Usage" = out.sample$Log.TotalUsage) -> out.sample.1
test.iso.1 <- cbind(out.sample.1, iso.file)

#RAW
log.file %>%
  subset(Year > 2015) %>%
  .[-c(1:24),3] %>% 
  c(., logtotalusage.2018.1) %>%
  data.frame("LogTotalUsage" = ., 
             "Lag1.Usage" = out.sample$Log.TotalUsage) -> out.sample.1
test.raw.1 <- cbind(out.sample.1, out.sample[, c(1:2,4:11)])

#lag2
#SIR
log.file %>%
  subset(Year > 2015) %>%
  .[-c(1:48),3] %>%
  c(., logtotalusage.2018.2) %>%
  data.frame("LogTotalUsage" = ., 
             "Lag1.Usage" = out.sample.1$LogTotalUsage,
             "Lag2.Usage" = out.sample$Log.TotalUsage) -> out.sample.2
test.sir.2 <- cbind(out.sample.2, sir.1)
test.sir.2$Lag1.Usage <- sir.lag1

#ISOMAP
log.file %>%
  subset(Year > 2015) %>%
  .[-c(1:48),3] %>%
  c(., logtotalusage.2018.2) %>%
  data.frame("LogTotalUsage" = ., 
             "Lag1.Usage" = out.sample.1$LogTotalUsage,
             "Lag2.Usage" = out.sample$Log.TotalUsage) -> out.sample.2
test.iso.2 <- cbind(out.sample.2, iso.file)
test.iso.2$Lag1.Usage <- iso.lag1

#GA
log.file %>%
  subset(Year > 2015) %>%
  .[-c(1:48),3] %>%
  c(., logtotalusage.2018.2) %>%
  data.frame("LogTotalUsage" = ., 
             "Lag1.Usage" = out.sample.1$LogTotalUsage,
             "Lag2.Usage" = out.sample$Log.TotalUsage) -> out.sample.2
ga.iso.2 <- cbind(out.sample.2, iso.file)
ga.iso.2$Lag1.Usage <- iso.ga.lag1

#RAW
log.file %>%
  subset(Year > 2015) %>%
  .[-c(1:48),3] %>%
  c(., logtotalusage.2018.2) %>%
  data.frame("LogTotalUsage" = ., 
             "Lag1.Usage" = out.sample.1$LogTotalUsage,
             "Lag2.Usage" = out.sample$Log.TotalUsage) -> out.sample.2
test.raw.2 <- cbind(out.sample.2,  out.sample[, c(1:2,4:11)])
test.raw.2$Lag1.Usage <- raw.lag1

#lag3
#SIR
log.file %>%
  subset(Year > 2015) %>%
  .[-c(1:72),3] %>%
  c(., logtotalusage.2018.3) %>%
  data.frame("LogTotalUsage" = .,
             "Lag1.Usage" = out.sample.2$LogTotalUsage,
             "Lag2.Usage" = out.sample.1$LogTotalUsage,
             "Lag3.Usage" = out.sample$Log.TotalUsage) -> out.sample.3
test.sir.3 <- cbind(out.sample.3, sir.1)
test.sir.3$Lag1.Usage <- sir.lag1
test.sir.3$Lag2.Usage <- sir.lag2

#ISOMAP
log.file %>%
  subset(Year > 2015) %>%
  .[-c(1:72),3] %>%
  c(., logtotalusage.2018.3) %>%
  data.frame("LogTotalUsage" = .,
             "Lag1.Usage" = out.sample.2$LogTotalUsage,
             "Lag2.Usage" = out.sample.1$LogTotalUsage,
             "Lag3.Usage" = out.sample$Log.TotalUsage) -> out.sample.3 
test.iso.3 <- cbind(out.sample.3, iso.file)
test.iso.3$Lag1.Usage <- iso.lag1
test.iso.3$Lag2.Usage <- iso.lag2

#RAW
log.file %>%
  subset(Year > 2015) %>%
  .[-c(1:72),3] %>%
  c(., logtotalusage.2018.3) %>%
  data.frame("LogTotalUsage" = .,
             "Lag1.Usage" = out.sample.2$LogTotalUsage,
             "Lag2.Usage" = out.sample.1$LogTotalUsage,
             "Lag3.Usage" = out.sample$Log.TotalUsage) -> out.sample.3 
test.raw.3 <- cbind(out.sample.3, out.sample[, c(1:2,4:11)])
test.raw.3$Lag1.Usage <- raw.lag1
test.raw.3$Lag2.Usage <- raw.lag2
```


#SVR SIR
```{r}
library(e1071)
library(DescTools)
#lag1
test.svr.sir.1 <- svm(LogTotalUsage ~ ., data = dr.sir.1, gamma = 1,
            cost = 70, epsilon = 0.001, type = "eps-regression", kernel = "radial")
sir.rmse.1 <- RMSE(predict(test.svr.sir.1, newdata = test.sir.1), test.sir.1$LogTotalUsage)
sir.lag1 <- predict(test.svr.sir.1, newdata = test.sir.1)

#lag2
test.svr.sir.2 <- svm(Log.TotalUsage ~ ., data = dr.sir.2, gamma = 1,
            cost = 40, epsilon = 0.001, type = "eps-regression", kernel = "radial")
sir.rmse.2 <- RMSE(predict(test.svr.sir.2, newdata = test.sir.2), test.sir.2$LogTotalUsage)
sir.lag2 <- predict(test.svr.sir.2, newdata = test.sir.2)

#lag3
test.svr.sir.3 <- svm(Log.TotalUsage ~ ., data = dr.sir.3, gamma = 1,
            cost = 70, epsilon = 0.001, type = "eps-regression", kernel = "radial")
sir.rmse.3 <- RMSE(predict(test.svr.sir.3, newdata = test.sir.3), test.sir.3$LogTotalUsage)
```

#SVR ISOMAP
```{r}
#lag1
test.svr.iso.1 <- svm(LogTotalUsage ~ ., data = dr.iso.1, gamma = 1,
            cost = 10, epsilon = 0.01, type = "eps-regression", kernel = "radial")
iso.rmse.1 <- RMSE(predict(test.svr.iso.1, newdata = test.iso.1), test.iso.1$LogTotalUsage)
iso.lag1 <- predict(test.svr.iso.1, newdata = test.iso.1)

#GA
test.ga.iso.1 <- svm(LogTotalUsage ~ ., data = dr.iso.1, gamma = 0.0601,
            cost = 0.8248, epsilon = 0.2652, type = "eps-regression", kernel = "radial")
iso.ga.rmse.1 <- RMSE(predict(test.ga.iso.1, newdata = test.iso.1),
                      test.iso.1$LogTotalUsage)
iso.ga.lag1 <- predict(test.ga.iso.1, newdata = test.iso.1)


#lag2
test.svr.iso.2 <- svm(Log.TotalUsage ~ ., data = dr.iso.2, gamma = 1,
            cost = 10, epsilon = 0.01, type = "eps-regression", kernel = "radial")
iso.rmse.2 <- RMSE(predict(test.svr.iso.2, newdata = test.iso.2), test.iso.2$LogTotalUsage)
iso.lag2 <- predict(test.svr.iso.2, newdata = test.iso.2)

#GA
test.ga.iso.2 <- svm(Log.TotalUsage ~ ., data = dr.iso.2, gamma = 0.0159,
            cost = 1.7678, epsilon = 0.2023, type = "eps-regression", kernel = "radial")
iso.ga.rmse.2 <- RMSE(predict(test.ga.iso.2, newdata = ga.iso.2),
                      ga.iso.2$LogTotalUsage)
iso.ga.lag2 <- predict(test.ga.iso.2, newdata = ga.iso.2)

#lag3
test.svr.iso.3 <- svm(Log.TotalUsage ~ ., data = dr.iso.3, gamma = 1,
            cost = 10, epsilon = 0.001, type = "eps-regression", kernel = "radial")
iso.rmse.3 <- RMSE(predict(test.svr.iso.3, newdata = test.iso.3), test.iso.3$LogTotalUsage)
```

#SVR RAW
```{r}
#lag1
test.svr.raw.1 <- svm(LogTotalUsage ~ ., data = raw.1, gamma = 1,
            cost = 40, epsilon = 0.001, type = "eps-regression", kernel = "radial")
raw.rmse.1 <- RMSE(predict(test.svr.raw.1, newdata = test.raw.1), test.raw.1$LogTotalUsage)
raw.lag1 <- predict(test.svr.raw.1, newdata = test.raw.1)

#lag2
test.svr.raw.2 <- svm(Log.TotalUsage ~ ., data = raw.2, gamma = 1,
            cost = 10, epsilon = 0.001, type = "eps-regression", kernel = "radial")
raw.rmse.2 <- RMSE(predict(test.svr.raw.2, newdata = test.raw.2), test.raw.2$LogTotalUsage)
raw.lag2 <- predict(test.svr.raw.2, newdata = test.raw.2)

#lag3
test.svr.raw.3 <- svm(Log.TotalUsage ~ ., data = raw.3, gamma = 1,
            cost = 10, epsilon = 0.01, type = "eps-regression", kernel = "radial")
raw.rmse.3 <- RMSE(predict(test.svr.raw.3, newdata = test.raw.3), test.raw.3$LogTotalUsage)
```

#Y(i) 直方圖
```{r}
y <- company[, -3] %>% 
  subset(Date<as.POSIXct("2016-01-01") & Date>as.POSIXct("1997-12-01")) %>%
  arrange(TotalUsage)
barplot(y$TotalUsage)

hist(company$TotalUsage, breaks = 100, main = "Histogram of TotalUsage")
abline(v = c(6.6, 7.3, 8.1, 8.9,9.8, 10.1, 11, 12.2), col = "red")
```

#階層式分群
```{r}
clust <- hclust(dist(po, method = "DTW"), method = "average")
plot(clust)
```

